最高法院民事裁定　　　　　　　一○○年度台抗字第六九八號
抗　告　人　陳佳檣
上列抗告人因與相對人陳林青等間請求土地所有權移轉登記事件
，對於中華民國一○○年六月十七日台灣高等法院台中分院裁定
（九十九年度上字第四○一號），提起抗告，本院裁定如下：
    主  文
抗告駁回。
抗告訴訟費用由抗告人負擔。
    理  由
按對於財產權上訴之第二審判決，如因上訴所得受之利益不逾新
台幣（下同）一百萬元者，不得上訴；前項所定數額，司法院得
因情勢需要，以命令減至五十萬元，或增至一百五十萬元。民事
訴訟法第四百六十六條第一項、第三項分別定有明文。司法院已
於民國九十一年一月二十九日以院台廳民一字第○三○七五號函
將之提高為一百五十萬元，並自同年二月八日起實施。次按訴訟
標的之價額，由法院核定，核定訴訟標的之價額，以起訴時之交
易價額為準；無交易價額者，以原告就訴訟標的所有之利益為準
，同法第七十七條之一第一、二項亦分別定有明文。本件抗告人
起訴請求(一)相對人陳林青將重測後彰化縣溪湖鎮○○段一七地號
土地（面積四八九六平方公尺，下稱系爭土地）應有部分二○○
○○分之一九八一移轉登記予相對人陳清次，再由陳清次移轉登
記予伊；(二)相對人陳蔡雪娥將系爭土地應有部分二○○○○分之
一九八一移轉登記予相對人陳佳綿後，再由陳佳綿移轉登記予伊
。因抗告人未能提供系爭土地起訴時實際交易價格以憑計算訴訟
標的價額，同意按當時公告現值每平方公尺一千五百元為核定訴
訟標的價額之標準（原法院卷一二五頁），原法院依此標準核定
本件訴訟標的價額為一百四十五萬四千八百八十元，所為核定，
並無違誤，本件訴訟標的價額既未逾一百五十萬元，抗告人提起
上訴所得利益自未逾上開金額，依上說明，抗告人之上訴自不合
法，原裁定因而駁回抗告人之上訴，洵無違誤。抗告意旨略以：
毗鄰系爭土地之彰化縣溪湖鎮○○段八七一地號土地於九十九年
二月間買賣交易價額為每分地二百五十萬元，且伊於第一審法院
起訴時所主張之訴訟利益為一百六十四萬八千八百二十六元，本
件上訴利益逾一百五十萬元云云。惟抗告人未提出鄰地買賣資料
供參酌，且原法院以公告現值為起訴時交易價額，憑以核定訴訟
標的價額，抗告人就此項核定並未提起抗告，且明白表示同意，
事後再事爭執，即難謂當。抗告論旨，執以指摘原裁定為不當，
聲明廢棄，非有理由。
據上論結，本件抗告為無理由。依民事訴訟法第四百九十五條之
一第一項、第四百四十九條第一項、第九十五條、第七十八條，
裁定如主文。
中    華    民    國  一○○  年    九    月   十五   日
                      最高法院民事第七庭
                          審判長法官  顏  南  全  
                                法官  林  大  洋  
                                法官  鄭  傑  夫  
                                法官  陳  玉  完  
                                法官  陳  重  瑜  
本件正本證明與原本無異
                                      書  記  官  
中    華    民    國  一○○  年    九    月  二十七  日
                                                     ｍ